# 待认证进项税额计入其他流动资产是哪个文件规定的

提问人：cjzhangyong 时间：2012-07-27 08:30:06
上市公司将待认证进项税额计入其他流动资产是哪个文件规定的？

回答人：chenyiwei
据我所知，解释 5 号今后如果发布，其中很可能也不会再包含原征求意见稿第九条中的内容（况且征求意见稿本身没有法律效力）。
因此，这样列报的依据还应当是最新发布的财会[2012]13号（营改增会计处理规定）中的相关规定。

提问人：山野孤鹜 时间：2013-05-19 10:36:37
证监会会计部《上市公司执行企业会计准则案例解析》中对待抵扣增值税进项税导致的应交增值税借方余额应该如何列报进行了分析，此案例分析虽可能不带有法律效力，但是其依据均出自会计准则，因此个人认为值得借鉴，以下是其内容： 案例10.2 A公司为上市公司。 2011 年A公司因扩建生产线而购买了大量机器设备，为此支付了可抵扣的增值税进项税额 15000 万元，其中 13000 万元未能在当年实现抵扣，而需要留待以后年度继续抵扣。根据A公司的年度财务预算，其在 2012 年度实现的销售收入预计为1.5亿元，由此产生的增值税销项税额约为 2550 万元。 2011 年 12 月 31 日，A公司的待抵扣增值税进项税导致“应交税费——应交增值税”科日出现借方余额。在编制 2011 年度财务报表时，A公司将该应交增值税的借方余额直接包括在资产负债表中的“应交税费”项目，作为负债进行列报。 问题:待抵扣增值税进项税导致的应交增值税借方余额应该如何列报? 案例解析: 在本案例中，应该从以下两个层面分析该应交增值税借方余额的列报:第一，应该以借方余额列示为负债(应交税费)还是重分类列示为资产。对于应交增值税的借方余额如何列报，企业会计准则并未给出非常具体的指引，因此在实务当中也一直存在两种观点: 一种观点认为，根据《企业会计准则——应用指南》的附录，“应交税费”科目用于核算企业按照税法等规定计算应交纳的各种税费(包括增值税)，而该科目期末贷方余额反映企业尚未交纳的税费;期末如为借方余额，反映企业多交或尚未抵扣的税费。此外，根据《企业会计准则讲解(2010)》第三十一章，资产负债表中的“应交税费”项目应当根据“应交税费总”账科目的余额填列，因此，无论“应交税费”科目的期末余额是借方还是贷方，都直接在资产负债表中的“应交税费”项目列报。 另一种观点认为，根据《企业会计准则——基本准则》给出的资产和负债的定义，应交增值税的借方余额已经不再符合负债的定义，而是符合资产的定义，因此在资产负债表中应当重分类为一项资产，而不应当作为负债项目的抵减项进行列报。 我们更倾向于上述第二种观点。在考虑某一项目在资产负债表中列报为资产还是负债时，应当首先根据《企业会计准则基本准则》中有关资产和负债的定义进行判断。 应交增值税的借方余额主要是由于累计的可抵扣的进项税大于销项税所致，尚未抵扣的进项税可以在未来继续用于抵扣企业的销项税。从资产的定义来看，尚未抵扣的进项税是由企业过去的交易或者事项形成的并由企业拥有或者控制，虽然其不能直接给企业带来现金流入，但是其未来可以减少企业的现金流出，因此也属于预期能够为企业带来经济利益的资源，符合资产的定义，在资产负债表中应当作为资产，而不应当作为负债项目的抵减项进行列报。 第二，如何判断其流动性分类。如案例10.1所述，根据《企业会计准则第 30 号——财务报表列报》第十三条的有关规定，应当从待抵扣增值税进项税所包含的经济利益实现的方式和时间对其流动性进行分析。正如在上文第一个问题中所论述的，对企业而言，待抵扣增值税进项税为企业带来的经济利益在于其未来用于抵扣增值税销项税时，减少企业支付增值税产生的经济利益的流出。因此，在本案例中，A公司预计能够于 2012 年用于抵扣的待抵扣增值税进项税 2550 万元应当在资产负债表中分类为流动资产，列示为“其他流动资产”，而其余的 10450 万元，由于其经济利益不能在一年内实现，应当分类为非流动资产， 列示为“其他非流动资产”。

回答人：chenyiwei
实务中可将该案例作为参考。

提问人：liaowenjia 时间：2013-06-27 12:28:41
回复 chenyiwei 的帖子
陈老师，如何区分其流动性呢？可否假设先进先出的概念，下一年产生的销项税首先被年初余额来抵扣？

回答人：chenyiwei
可以以预计下一年度将获得的“销项税额大于进项税额的差额”为限，确定其中可列报为流动资产的部分。如果预计下一年将处于进项大于销项的状况，则没有流动部分。

提问人：denghaifu 时间：2014-04-23 10:24:13
解释 5 中只规定了待抵增值税的，房地产企业预交的土增税、营业税、城建税、教育费附加也按这个执行吗，有没有一个明确的规定（预交的土增税、营业税等）。

回答人：chenyiwei
可参照同一原则处理（本版面有很多讨论）。另外解释 5 号的正式版本中没有提到这个问题，所以目前的参考多数是依据财会[2012]13号文中的相关规定，虽然这个文件的标题是营改增的会计处理。

提问人：呼叫帮助 时间：2014-04-29 11:03:13
请教陈版 应交税费借方余额，增值税待抵扣金额，根据其流动性，在资产负债表中的“其他流动资产”项目或“其他非流动资产”项目列示。首先需要确认是否为可抵扣的增值税进项税，需要调整的是增值税进项税中能够抵扣的部分，根据财税（ 2008 ） 170 号文件，允许抵扣的固定资产为机器设备、运输设备等，建筑物构筑物及附着物不能抵扣进项税。我在审计时遇到这样一种情况,该公司利用自建房产开发建筑光伏一体化,光伏生产的电全部自用,我没有找到相关资料,现在请教,光伏一休化采购的原料是否可以抵扣进项税,?

回答人：chenyiwei
个人理解应可以，但建议咨询税务专业人士或主管税务机关，以获得对该做法的认可。

提问人：panwj 时间：2017-04-18 08:33:04
如果应交税费-应交增值税有贷方余额，应交税费-待认证进项税有借方余额。是否应该将后者抵消前者后再放在其他流动资产列示？

回答人：chenyiwei
不能抵销，应分别列资产和负债。

提问人：hrtsex 时间：2017-05-23 17:49:15
陈版，若账面有计提未申报的销项税额，那“待抵扣进项税额”是否应与“计提未申报的销项税额”抵消后再重分类呢？

回答人：chenyiwei
不能将这两者抵销。前者是现时的纳税义务，后者是在取得抵扣凭证后才可以行使的抵扣权利。在这种情况下，纳税人不能自主决定将这两者抵销。